---
title: "Exemplo de apresentacao"
format: 
  revealjs:
    incremental: false
    footer: "Slide feito na aula como exemplo - veja o código no [github](https://github.com/curso-r/exemplo-quarto-aula-relatorios)"
    logo: "https://github.com/erictleung/pixarfilms/raw/main/man/figures/logo.png"
    theme: [default, estilo-slide.scss]
    
editor: visual
references: packages.bib
bibliography: packages.bib
---

## Dados

Os dados originais são do pacote pixarfilms [@R-pixarfilms], e foram traduzidos no pacote dados [@R-dados].

. . .

```{r}
#| echo: true
library(dados)
library(tidyverse)
dplyr::glimpse(pixar_filmes)
```

## Filmes com maior bilheteria

```{r}
pixar_bilheteria |> 
  dplyr::select(filme, bilheteria_mundial) |> 
  dplyr::arrange(desc(bilheteria_mundial)) |> 
  tibble::rowid_to_column() |> 
  dplyr::filter(rowid %in% 1:7) |> 
  knitr::kable()
```

## Avaliação pelo público

```{r}

pixar_avalicao_publico |> 
  dplyr::mutate(filme = forcats::fct_reorder(filme, nota_rotten_tomatoes)) |> 
  ggplot() +
  aes(x = nota_rotten_tomatoes, y = filme) +
  geom_col()
```

## Meus filmes favoritos

::: incremental
-   Viva - a vida é uma festa

-   Ratatouille

-   Divertidamente

-   
:::

::: footer
Filmes favoritos da Bia, Tereza e Bruna
:::

## Top filmes

::: columns
::: {.column width="30%"}
Aqui escrevemos o texto que ficará à esquerda
:::

::: {.column width="60%" float="right"}
e aqui fica o texto da coluna à direita :D
:::
:::

## Referências

```{r}
knitr::write_bib(x = c("dados", "pixarfilms", "tidyverse"), file = "packages.bib")
```
